臺灣新北地方法院民事裁定
111年度小上字第141號
上  訴  人  黃建樺  

被上訴人    陳威森  

上列當事人間請求給付分攤費用事件，上訴人對於中華民國111
年6月30日本院板橋簡易庭111年度板建小字第5號第一審判決提
起上訴，本院裁定如下：
    主  文
一、上訴駁回。
二、第二審訴訟費用新臺幣（下同）1,500由上訴人負擔。
    理  由
一、按對於小額程序第一審裁判之上訴或抗告，非以其違背法令
     為理由，不得為之；上訴狀內並應記載上訴理由，表明原
    判 決所違背之法令及其具體內容，暨依訴訟資料可認為原
    判決 有違背法令之具體事實，民事訴訟法第436條之24第2
    項、第436條之25分別定有明文。又所謂違背法令，係指依
    同法第436條之32第2項準用第468條所定判決不適用法規或
    法規適用不當、第469條第1至5款所列判決當然違背法令之
    情形。次按取捨證據認定事實屬於事實審法院之職權，若其
    認定並不違背法令，即不許任意指摘其認定不當，以為上訴
    理由（最高法院28年上字第1515號判例意旨參照）。是當事
    人對於小額程序第一審判決提起上訴時，如以原判決有民事
    訴訟法第468條所定不適用法規或法規適用不當為理由，其
    上訴狀或理由書應具體指摘該判決所違背之法令條項，或有
    關判例、解釋字號，或成文法以外之習慣或法理等及其內容
    ，暨係依何訴訟資料可認為有違背法令之事實；如以原判決
    有同法第469條第1至5款所列判決當然違背法令之情形為理
    由，其上訴狀或理由書應具體揭示該判決有合於各該條款所
    列情形之內容，及係依何訴訟資料可認為有當然違背法令之
    事實。倘當事人未依上述方法表明，或僅係就原審取捨證據
    、認定事實之職權行使，指摘其為不當，而顯與前揭法條規
    定不相合，即難認上訴為合法，依同法第436條之32第2項準
    用第471條第1項、第444條第1項規定，法院毋庸命其補正，
    應逕以裁定駁回之（最高法院71年台上字第314號判例要旨
    參照）。
二、上訴意旨略以：新北市○○區○○街000號並非上訴人所有，被
    上訴人對其提告為無理由等語。
三、經查，上訴人上訴理由僅陳述其非新北市○○區○○街000號（
    下稱系爭房屋）所有人，惟上訴人否是為系爭房屋所有人，
    係屬事實認定之問題，是上訴人之上訴理由就此所指，僅係
    就原審證據取捨及認定事實之事項而為指摘，並非在原判決
    所認定事實基礎上，表明原判決就所認定事實有不適用法規
    或適用法規不當之情事，揆諸首開規定，上訴人之上訴本難
    謂適法。其次，上訴人於原審言詞辯論期日到庭僅表示其並
    未使用公共管線，故拒絕分攤修繕公共管線之費用，不爭執
    被上訴人已支付修繕污水管費用等語。原審依兩造辯論意旨
    及卷證資料認定事實，認事用法並無違誤。此外，上訴人理
    由未表明原審判決違背法令之具體內容，亦未表明依訴訟資
    料合於該違背法令之具體事實，或原判決如何不適用法規或
    適用法規不當，或有何民事訴訟法第469條第1至5款規定所
    列判決當然違背法令之事由，難認對原審判決之如何違背法
    令已有具體之指摘，揆諸上開規定及說明，自不得謂已合法
    表明上訴理由，且上訴人迄今未補正合法上訴理由，本件上
    訴自非合法，自應由第二審法院以裁定駁回之，並依民事訴
    訟法第436條之19第1項規定，確定上訴人應負擔之第二審訴
    訟費用額如主文第2項所示。
四、據上論結，本件上訴為不合法，依民事訴訟法第436條之32
    第1項、第2項、第444條第1項前段、第436條之19第1項、第
    95條、第78條，裁定如主文。
中　　華　　民　　國　　111 　年　　9 　　月　　23　　日
                民事第七庭    審判長法　官　陳映如
                                    法　官　趙悅伶
                                    法　官　王婉如
以上正本係照原本作成。
本裁定不得抗告。
中　　華　　民　　國　　111 　年　　9 　　月　　23　　日
                                    書記官  鄔琬誼